【裁判字號】    99,易緝,148
【裁判日期】    991109
【裁判案由】    恐嚇取財等
【裁判全文】
臺灣板橋地方法院刑事判決             99年度易緝字第147號
公  訴  人  臺灣板橋地方法院檢察署檢察官
被      告  Ｈ○○
上列被告因恐嚇取財等案件，經檢察官提起公訴（96年度偵字第
12408 號、第16096 號、第20178 號、第20179 號、第22532 號
），及追加起訴（96年度偵字第14170號、96年度偵字第15204號
）；被告於準備程序中對被訴之事實為有罪陳述，本院行簡式審
判程序，並判決如下：
    主  文
Ｈ○○犯如附表一(一)、(二)、(三)主文欄所示之罪，分別處如附表一
(一)、(二)、(三)主文欄所示之刑。應執行有期徒刑伍年，扣案如附表
二所示之物均沒收。
    事  實
一、Ｈ○○（綽號隆隆）前於民國九十年間因偽造文書案件，經
    臺灣臺南地方法院以九十年度訴字第二二三號判處有期徒刑
    四月，如易科罰金以銀元三百元折算一日確定，於九十二年
    一月十四日易科罰金執行完畢；又於同年間因偽造文書案件
    ，經臺灣雲林地方法院以九十年度訴字第三四四號判處有期
    徒刑六月，如易科罰金以銀元三百元折算一日確定，於九十
    二年七十三日執行完畢（以上於本案均構成累犯）。詎猶不
    知悔改，仍於下列時地為以下犯行：
(一)、Ｈ○○與張成勳（綽號豬頭；未據起訴）共同意圖為自己不
    法所有，並基於恐嚇取財之犯意聯絡，於九十六年一月二十
    五日至同月二十六日之間某時許，在臺北縣三重市○○路○
    段八十號十樓其任職之「三揚徵信社」，以每隻新臺幣（下
    同）一千二百元之價錢，向張成勳購入其於上述期間在屏東
    地區竊取如附表一(一)所示黃○○等人所飼養之賽鴿，其方式
    為張成勳將竊得之賽鴿所配戴腳環上記載之鴿主聯絡電話號
    碼，以上開徵信社使用之00000000000號電話（
    上開電話之申請人係不知情之沈孟鴻）傳真予Ｈ○○，而Ｈ
    ○○為讓鴿主匯款入指定帳戶，遂洽商王成源提供他人之金
    融帳戶，王成源乃於九十六年一月中旬某日，在臺北縣土城
    市○○路○段彰化銀行旁，以八千元之代價向張佳冠（所涉
    幫助恐嚇取財罪嫌部分，本院另以九十八年度易緝字第十六
    號判決公訴不受理確定）購得其前申請設立之彰化銀行土城
    分行（下簡稱彰化銀行）帳號0000000000000
    0號帳戶之存摺、提款卡及密碼後，將上開彰化銀行帳戶之
    存摺、提款卡（即金融卡）及密碼等物，提供予Ｈ○○使用
    （王成源此部分所犯幫助恐嚇取財罪部分，前經本院以九十
    七年度易緝字第一五七號、九十七年度易字第三五六七號判
    處有期徒刑七月，減為有期徒刑三月十五日確定）。嗣Ｈ○
    ○即於附表一(一)所示之時間，分別撥打電話予附表一(一)所示
    黃○○等鴿主，對各該鴿主恫稱：如欲取回賽鴿，須以附表
    一(一)所示之金額贖回，否則即不返還賽鴿等語，並指示鴿主
    將款項匯入張佳冠前揭彰化銀行帳戶，致附表一(一)所示黃○
    ○等鴿主因害怕如未匯款，其等遭竊之賽鴿可能遇害，因而
    心生畏懼，遂於如附表一(一)所示之時間，將該附表一(一)所示
    之金額匯入張佳冠上揭彰化銀行帳戶（匯款之時間、金額、
    帳戶及被害人等項，均詳附表一(一)所示），俟鴿主匯款至指
    定帳戶後，即通知張成勳釋放賽鴿，並由Ｈ○○提領鴿主匯
    入之款項牟利。
(二)、Ｈ○○與林憲榮（綽號泡泡龍；其所犯加重竊盜、恐嚇取財
    等罪，前經臺灣高等法院以九十八年度上易字第一一一二號
    判決應執行有期徒刑三年五月確定）、王成源（其所犯加重
    竊盜、恐嚇取財等罪，前經本院以九十七年度易緝字第一五
    七號、九十七年度易字第三五六七號判決應執行有期徒刑二
    年十月確定），或與林憲榮、王成源及張旨龍（綽號眼鏡，
    未據起訴），共同基於意圖為自己不法所有之犯意聯絡，自
    九十六年四月間某日起至同年五月二十四日止，攜帶客觀上
    足以對人之生命、身體安全構成威脅，且具有相當危險性之
    鐮刀、老虎鉗、柴刀、鋸子，並以竹竿、鳥網等網鴿之工具
    ，或在臺北縣三芝鄉之山區（即附表一(三)編號一之捕鴿竊盜
    地點），由Ｈ○○與林憲榮、王成源、張旨龍在場共同架設
    鳥網，並由王成源在旁協助收集及整理網獲之賽鴿，或在嘉
    義縣義竹鄉義竹橋八掌溪河床（即附表一(二)、(三)編號二至二
    十三所示捕鴿竊盜地點），由Ｈ○○與林憲榮在場共同架設
    鳥網，並由王成源在旁協助收集及整理網獲之賽鴿，均利用
    鴿主訓練賽鴿期間，以鳥網攔截賽鴿予以捕捉之方式，結夥
    三人以上竊取附表一(二)所示宙○○等人及附表一(三)Ｌ○○等
    人所有飛經上述架網地區之賽鴿後（其等竊取賽鴿之時間、
    地點、賽鴿飛行訓練地點、被害人及竊取鴿子數量，均詳如
    附表一(二)、(三)所示），再由Ｈ○○、林憲榮、王成源等人分
    別依據所竊得賽鴿腳環上所載之聯絡電話，撥打電話予附表
    一(二)所示宙○○等鴿主、附表一(三)Ｌ○○等鴿主，對各該鴿
    主恫稱：如欲取回賽鴿，須以附表所示之代價贖回，否則即
    不返還賽鴿等語，並指示鴿主將款項匯入Ｈ○○、王成源所
    提供之蕭鳳珠申請開立之臺灣郵政公司龜山民安街郵局帳號
    00000000000000號帳戶、張佳冠申請開立之
    臺灣郵政公司土城郵局帳號00000000000000
    號帳戶、林東和申請開立之第一商業銀行虎尾分行帳號00
    000000000號帳戶或許秀蓁申請開立之臺灣郵政公
    司帳號00000000000000號帳戶，致附表一(二)
    、(三)所示之鴿主因害怕發生如未匯款，其等遭竊之賽鴿可能
    遇害等情形，而心生畏懼，遂於如附表一(二)、(三)所示之時間
    ，將該附表一(二)、(三)編號所示之金額分別匯入附表一(二)、(三)
    所示蕭鳳珠、張佳冠、林東和、許秀蓁上揭帳戶（匯款之時
    間、金額、帳戶及被害人等項，均詳附表一(二)、(三)所示），
    俟鴿主匯款至指定帳戶後，即由Ｈ○○、林憲榮、王成源等
    人釋放賽鴿，並由Ｈ○○、王成源輪流提領鴿主匯入之款項
    後，渠等瓜分所得之財物。
(三)、嗣Ｈ○○、林憲榮、王成源先後於下列時地為警查獲：(一)員
    警持檢察官核發之拘票，於九十六年五月二十九日上午十二
    時十分許，在臺北縣土城市○○路與仁愛街口車號五四００
    －ＳＫ號自用小客車內查獲Ｈ○○，並經警在上述車輛及其
    帶同警方至臺北縣新莊市○○路○段六十巷九號四樓住處，
    搜索扣得Ｈ○○所有供渠等捕鴿竊盜時所用之鐮刀一支、老
    虎鉗一支、塑膠鞋二雙、望遠鏡一組及撥打電話向被害人恐
    嚇取財所用之公共電話ＩＣ卡一張，及非本案犯罪所用之衣
    服、防彈背心各一件、空白之郵局國內匯款單七張、記事本
    一本；Ｈ○○復帶同警方至臺北市○○區○○路三段三三六
    巷六六號、嘉義縣義竹鄉義竹橋八掌溪河床下，分別扣得其
    所有供渠等捕鴿竊盜時所用之手套一雙、網子一件，及非本
    案犯罪所用之衣服一件。(二)員警於九十六年六月十一日晚間
    九時三十分許，在臺南縣鹽水鎮○○路一九二號二０七室查
    獲林憲榮，並在上址及其騎乘之機車置物箱內，扣得其所有
    供渠等捕鴿竊盜犯罪預備之袖套二雙、鉛塊七個、彩帶一捲
    、鴨舌帽二頂、防滑鞋一雙，及非本案犯罪所用之京城銀行
    匯款委託書一張、電話簿一本。(三)員警於九十六年七月十日
    持檢察官核發之拘票在臺北縣土城市○○路與仁愛街口查獲
    王成源，經其帶同警方至臺北縣三芝鄉○○村○○道路旁山
    坡上扣得張旨龍所有供渠等捕鴿竊盜時所用之網子三件、鐮
    刀一把。
三、案經附表一所示被害人訴由臺北縣政府警察局移送臺灣板橋
    地方法院檢察署檢察官偵查起訴，及臺北縣政府警察局海山
    分局移送同署檢察官追加起訴。
    理  由
一、被告Ｈ○○於附表一(一)所示時間，對附表一(一)所示被害人陳
    正宏等人為恐嚇取財，及被告Ｈ○○於附表一(二)、(三)所示時
    地，與共同被告林憲榮、王成源等人共同竊取附表一(二)、(三)
    編號二至二十三所示被害人飼養之賽鴿，並與林憲榮、王成
    源、張旨龍等人共同竊取附表一(三)編號一所示被害人飼養之
    賽鴿，且分別以電話對上開附表一(二)、(三)所示被害人恐嚇取
    財等犯罪事實，業據被告Ｈ○○於歷次警詢、偵查及本院審
    理中（九十九年度易緝字第一四七號、第一四八號）均供承
    不諱，核與證人即共同被告林憲榮、王成源於歷次警詢、偵
    查及本院審理中（九十六年度易字第三八七六號、九十七年
    度易緝一五七號、九十七年度易字第三五六七號）供證，及
    證人即共同被告張佳冠、證人沈孟鴻於警詢之供證之情節相
    符。又附表一(一)、(二)、(三)所示被害人所飼養之賽鴿先後於附
    表一(一)、(二)、(三)所示時地，遭人捕捉竊取並以電話恐嚇取財
    等事實，亦據證人即被害人黃○○、丑○○、Ｂ○○、Ｓ○
    ○、Ａ○○、亥○○○、Ｏ○○、壬○○、Ｎ○○、丁○○
    、Ｄ○○、Ｃ○○、Ｅ○○、Ｊ○○、子○○、Ｉ○○（以
    上係附表一(一)部分；見九十六年度偵字第二０一七八號偵查
    卷）、宙○○、癸○○、庚○○、Ｆ○○、Ｇ○○、Ｐ○○
    、丙○○、戊○○、辛○○、地○○、戌○○（以上係附表
    一(二)部分；見九十六年度偵字第二０一七九號偵查卷）、Ｌ
    ○○、辰○○、宇○○、Ｕ○○、玄○○、申○○、未○○
    、Ｋ○○、己○○、Ｑ○○、Ｔ○○、酉○○、卯○○、Ｍ
    ○○、天○○、甲○○、午○○、寅○○、吳峻丞、乙○○
    、巳○○、Ｒ○○（以上係附表一(三)部分；見九十六年度偵
    字第一五二０四號偵查卷）等人，分別於警詢中指證綦詳。
    另員警就共同被告林憲榮等人使用0000000000號
    、0000000000號行動電話通知鴿主匯款之過程，
    實施通訊監察監聽，亦有臺北縣政府警察局海山分局製作之
    通訊監察譯文一份在卷可稽。此外，並有附表一(一)、(二)、(三)
    所示被害人提出之郵政國內匯款單、郵政國內匯款執據、蕭
    鳳珠上揭桃園龜山民安郵局帳戶、張佳冠上揭彰化銀行帳戶
    之開戶基本資料、交易明細表、自動櫃員機提款照片、查獲
    現場及捕鴿竊盜現場照片等件在卷可稽；復有鐮刀一支、老
    虎鉗一支、塑膠鞋二雙、望遠鏡一組、公共電話ＩＣ卡一張
    、手套一雙、網子一件（以上係九十六年五月二十九日扣案
    ）、袖套二雙、鉛塊七個、彩帶一捲、鴨舌帽二頂、防滑鞋
    一雙（以上係九十六年六月十一日扣案）、網子三件、鐮刀
    一支（以上係九十六年七月十日扣案）等物扣案可資佐證。
    又依被告Ｈ○○、共同被告王成源於警詢、偵查中供證共同
    被告林憲榮亦有共同參與嘉義八掌溪河床之擄鴿竊盜及對鴿
    主恐嚇取財等情節，且衡之附表一(二)、附表一(三)編號二至二
    十三所示被害人之住居所、其等將賽鴿放置飛行訓練之地點
    及被告等人在嘉義縣八掌溪河床架設鴿網等情，一般賽鴿之
    飛行途徑，確有飛行經過嘉義縣八掌溪河床之可能，堪認上
    開附表一(二)、附表一(三)編號二至二十三所示被害人之賽鴿，
    應係飛行訓練途中，通過被告Ｈ○○等人在嘉義八掌溪河床
    所架設之鴿網時，遭網子攔截而竊取後，由其等依據所竊得
    賽鴿腳環上所載之聯絡電話，撥打電話恐嚇附表一(二)、附表
    一(三)編號二至二十三所示之被害人將款項匯入Ｈ○○、王成
    源所提供如附表一(二)、(三)所示人頭帳戶內，足認被告Ｈ○○
    與林憲榮、王成源等人確有於附表一(二)、附表一(三)編號二至
    二十三所示時地，共同竊取附表一(二)、附表一(三)編號二至二
    十三所示被害人之賽鴿及對各該被害人恐嚇取財之犯行。再
    依據共同被告王成源於警詢、偵查中供證其有與張旨龍、林
    憲榮、Ｈ○○等人共同前往臺北縣三芝鄉山區稜線架設捕鴿
    網竊取賽鴿及恐嚇取財等情，及共同被告林憲榮於本院審理
    中供述其有在三芝山區架網捕鴿，並由Ｈ○○打電話叫鴿主
    匯錢等情，且衡之附表一(三)編號一所示被害人住所地址為臺
    北縣板橋市、其將賽鴿放置飛行訓練之地點為臺北縣萬里鄉
    山區及被告等人在臺北縣三芝鄉山區架設鴿網等情，一般賽
    鴿之飛行途徑，確有飛行經過被告等人在臺北縣三芝鄉山區
    架設鴿網處之可能，故堪認上開附表一(三)編號一所示被害人
    之賽鴿，應係飛行訓練途中，通過被告Ｈ○○、林憲榮、張
    旨龍、王成源等人在臺北縣三芝山區所架設之鴿網時，遭網
    子攔截而竊取後，由其等依據所竊得賽鴿腳環上所載之聯絡
    電話，撥打電話恐嚇附表一(三)編號一之被害人將款項匯入Ｈ
    ○○所提供之張佳冠上開土城郵局帳戶內，堪認被告Ｈ○○
    有與林憲榮、張旨龍、Ｈ○○、王成源等人，在台北縣三芝
    鄉山區共同竊取附表一(三)編號一被害人之賽鴿及對該被害人
    恐嚇取財之犯行。綜上所述，足認被告Ｈ○○於本院審理中
    自白核與事實相符，堪以採信。本案事證明確，被告Ｈ○○
    所涉附表一(一)所示恐嚇取財及附表一(二)、(三)所示加重竊盜、
    恐嚇取財等犯行，均堪以認定，應依法論科。
二、論罪科刑：
(一)、按刑法第三百二十一條第一項第三款之攜帶兇器竊盜罪，係
    以行為人攜帶兇器竊盜為其加重條件，此所謂兇器，其種類
    並無限制，凡客觀上足對人之生命、身體、安全構成威脅，
    具有危險性之兇器均屬之，且祇須行竊時攜帶此種具有危險
    性之兇器為已足，並不以攜帶之初有行兇之意圖為必要。次
    按刑法分則或刑法特別法中規定之結夥二人或三人以上之犯
    罪，應以在場共同實施或在場參與分擔實施犯罪之人為限，
    不包括同謀共同正犯在內（最高法院七十九年台上字第五二
    五三號、七十六年度台上字第七二一０號判例意旨參照）。
    本件依被告Ｈ○○於九十六年五月三十日警詢時供述扣案之
    鐮刀是要砍草架網時所用，老虎鉗子是用來架網時綁鐵絲用
    的等語；又共同被告王成源於九十六年七月十一日警詢時供
    述伊帶同警方至臺北縣三芝鄉○○村○○道路旁山坡上架鴿
    網之地點取獲之鐮刀及捕鴿網都是架設鴿網竊鴿時所使用等
    語；另共同被告林憲榮於本院審理中供稱其架鴿網捕鴿時有
    用到老虎鉗，且其以證人身分於本院審理中證稱伊在三芝山
    區有看到王成源下山時有拿柴刀、鋸子等語。是被告Ｈ○○
    與共同被告王成源、林憲榮、張旨龍等人架鴿網捕鴿而竊取
    賽鴿時有攜帶及使用鐮刀、老虎鉗、柴刀、鋸子等工具，而
    該鐮刀、老虎鉗、柴刀、鋸子，均係尖端銳利之金屬材料製
    作且材質堅硬之刀具，並有扣案物照片在卷可稽，足認被告
    等行竊時若持上開鐮刀、老虎、柴刀、鋸子攻擊人之身體，
    客觀上足以對人之生命、身體構成危害，應屬刑法第三百二
    十一條第一項第三款之兇器無訛。又被告Ｈ○○與王成源、
    林憲榮為附表一(二)、(三)編號二至二十三所示竊盜犯行時，其
    三人均在嘉義八掌溪河床架網補鴿之現場，及被告Ｈ○○與
    王成源、林憲榮、張旨龍為附表一(三)編號一所示竊盜犯行時
    ，其四人均在臺北縣三芝鄉山區架網補鴿之現場，共同為捕
    鴿竊盜行為之分擔，亦據被告Ｈ○○於警詢中供承在卷，復
    經共同被告王成源於警詢、偵查及本院審理中供述屬實，是
    被告Ｈ○○所犯如附表一(二)、(三)所示竊盜罪之加重條件，除
    攜帶兇器外，尚有結夥三人以上，即應成立結夥三人以上攜
    帶兇器竊盜罪。
(二)、核被告Ｈ○○如附表一(一)所示各次恐嚇取財之行為，均係犯
    刑法第三百四十六條第一項之恐嚇取財罪；又被告如附表一
    (二)、(三)所示各次竊取鴿子及恐嚇取財之行為，均係犯刑法第
    三百二十一條第一項第三款、第四款之結夥三人以上攜帶兇
    器竊盜罪，同法第三百四十六條第一項之恐嚇取財罪。被告
    Ｈ○○與張成勳就附表一(一)所示恐嚇取財犯行部分，有犯意
    之聯絡及行為分擔，均為共同正犯；又被告Ｈ○○與王成源
    、林憲榮就附表一(二)、(三)編號二至二十三所示竊盜、恐嚇取
    財等犯行部分，及被告Ｈ○○與王成源、林憲榮、張旨龍就
    附表一(三)編號一所示竊盜、恐嚇取財等犯行部分，分別有犯
    意之聯絡及行為分擔，皆為共同正犯。至起訴之公訴意旨就
    附表一(二)所示竊盜犯行部分，漏未斟酌被告攜帶兇器行竊之
    情節，僅認被告所為係犯刑法第三百二十一條第一項第四款
    加重竊盜罪，及追加起訴之公訴意旨就附表一(三)所示竊盜犯
    行部分，漏未斟酌被告結夥三人行竊之情節，僅認被告所為
    係犯刑法第三百二十一條第一項第三款加重竊盜罪，均有未
    洽，惟因論罪條文與起訴條文相同，僅竊盜加重條件有增加
    ，不生變更起訴法條之問題。又被告架設捕鴿網之行為，僅
    為竊盜預備行為，並非竊盜行為之著手，故尚難認被告一架
    設捕鴿網之行為捕得不同被害人所有之數隻鴿子，即應論以
    一竊盜罪；被告於鴿子遭捕鴿網羈絆後，將之取下破壞鴿主
    持有支配關係，並建立自己之持有支配關係，始為竊盜之行
    為，是被告分別破壞鴿主持有支配關係，並建立自己之持有
    支配關係，其竊取不同被害人之賽鴿，自應論以數罪。至被
    告於同時間捕鴿竊取同一被害人之數隻賽鴿，係竊盜行為之
    接續犯，應為一罪。被告Ｈ○○所犯如附表一(一)所示恐嚇取
    財罪（十六罪）、附表一(二)、(三)所示各竊盜罪（三十四罪）
    、恐嚇取財罪（三十四罪），犯意個別，行為互殊，應予分
    論併罰。查被告有事實欄所載之有期徒刑執行完畢紀錄，有
    前開臺灣高等法院被告前案紀錄表在卷可按，其於有期徒刑
    之執行完畢後五年內，故意再犯上開有期徒刑以上之罪，均
    為累犯，應依刑法第四十七條第一項規定，加重其刑。爰審
    酌被告Ｈ○○之犯罪動機、目的、手段，對於各被害人所造
    成之損害，迄未賠償各被害人所受損失，兼衡被告國中畢業
    之智識程度（見警詢筆錄記載），其參與竊盜、恐嚇取財犯
    行之次數、所得利益，及被告於本院審理中傳喚、拘提未到
    ，經本院於九十七年十月二十九日對其發布通緝後，被告直
    至九十九年九月十七日為警緝獲到案，暨其犯後坦承犯行之
    態度等一切情狀，各量處如附表一(一)、(二)、(三)主文欄所示之
    刑，以示懲儆。
(三)、查犯罪在九十六年四月二十四日以前者，除本條例另有規定
    外，有期徒刑減其刑期二分之一，中華民國九十六年罪犯減
    刑條例第二條第一項第三款定有明文。又按「中華民國八十
    年罪犯減刑條例自中華民國八十年一月一日施行，又本條例
    施行前，經通緝而未於本條例施行之日起十個月內自動歸案
    接受偵查、審判或執行者，不得依本條例減刑，為同條例第
    十七條、第六條所明定，故如係於本條例施行後，始因逃匿
    而通緝者，即不適用上開條例第六條之規定」（最高法院八
    十一年度台非字第六七號判決意旨參照）。本案被告Ｈ○○
    如附表一(一)所示全部恐嚇取財犯行、附表一(二)「編號一」所
    示恐嚇取財、加重竊盜犯行及附表一(三)「編號一」所示恐嚇
    取財、加重竊盜犯行，上開犯罪均在九十六年四月二十四日
    以前，且本案經檢察官提起公訴後，被告Ｈ○○於本案審理
    中經傳喚、拘提無著，本院乃於九十七年十月二十九日對被
    告Ｈ○○發布通緝後，被告於九十九年九月十七日在臺北縣
    新莊市○○路三四五號網咖店為警緝獲等情，此分別有本院
    通緝書、撤銷通緝書、臺北縣政府警察局新莊分局通緝案件
    移送書等件在卷可稽，被告上開通緝及緝獲日期既在中華民
    國九十六年罪犯減刑條例於九十六年七月十六日施行後，揆
    諸上開說明，則被告本案如附表一(一)所示全部恐嚇取財犯行
    、附表一(二)「編號一」之恐嚇取財、加重竊盜、附表一(三)「
    編號一」之恐嚇取財、加重竊盜犯行，仍有同條例第二條第
    一項第三款規定之適用，各應依法減其宣告刑二分之一，並
    與其餘不應減刑之罪之宣告刑，依刑法第五十一條第五款規
    定，定其應執行之刑。
(四)、本件員警於九十六年五月二十九日在共同被告Ｈ○○使用之
    車輛及住處，扣案之鐮刀一支、老虎鉗子一支、塑膠鞋二雙
    、望遠鏡一組、公共電話ＩＣ卡一張（以上即附表二編號1
    至5 之物），與在臺北市○○區○○路三段三三六巷六六號
    、嘉義縣義竹鄉義竹橋八掌溪河床下，分別扣得之手套一雙
    、網子一件（以上即附表二編號6 、7 之物），均係被告Ｈ
    ○○所有之物，及員警於九十六年六月十一日查獲被告林憲
    榮時，扣案之袖套二雙、鉛塊七個、彩帶一捲、鴨舌帽二頂
    、防滑鞋一雙（以上即附表二編號8 至12之物），則係共同
    被告林憲榮所有之物。茲上開扣案物（附表二編號5 之公共
    電話ＩＣ卡一張除外），均係被告Ｈ○○與王成源、林憲榮
    等人，共犯如附表一(二)、(三)所示用以捕鴿竊盜所用或竊盜預
    備之物；至上開扣案之公共電話ＩＣ卡一張（即附表二編號
    5 ），則係渠等如附表一(二)、(三)所示撥打電話向被害人恐嚇
    取財犯罪所用之物（按：員警查獲上開公共電話ＩＣ卡時間
    為九十六年五月二十九日，與本案附表一(一)所示恐嚇取財犯
    罪時間相隔四個月，衡情該公共電話ＩＣ卡應非附表一(一)恐
    嚇取財犯行犯罪所用或預備之物，自不於附表一(一)所示主文
    欄項下宣告沒收，併此指明），上開各節，業據被告Ｈ○○
    於警詢、偵查及本院審理中之供述、共同被告王成源於警詢
    、偵查、本院歷次審理中、共同被告林憲榮於警詢時、本院
    審理中供述在卷，爰依刑法第三十八條第一項第二款規定宣
    告沒收之。另員警於同年七月十日查獲共同被告王成源，經
    其帶同警方至臺北縣三芝鄉○○村○○道路旁山坡上扣案之
    網子三件、鐮刀一把（即附表二編號13、14之物），係共同
    被告張旨龍所有之物，且係被告Ｈ○○、共同被告王成源、
    張旨龍與林憲榮，為附表一(三)編號一所示竊盜犯行時用以捕
    鴿竊盜所用之物，亦據共同被告王成源於警詢供述屬實，併
    依上開規定宣告沒收之。至其餘扣案物品，即九十六年五月
    二十九日扣案之衣服、防彈背心各一件、空白之郵局國內匯
    款單七張、記事本一本及在嘉義縣義竹鄉義竹橋八掌溪河床
    下扣得之衣服一件，與同年六月十一日扣案之京城銀行匯款
    委託書一張、電話簿一本，因均非屬本案竊盜或恐嚇取財犯
    罪所用之物，爰不宣告沒收，併此敘明。
據上論斷，應依刑事訴訟法第二百七十三條之一第一項、第二百
九十九條第一項前段，刑法第二十八條、第三百二十一條第一項
第三款、第四款、第三百四十六條第一項、第四十七條第一項、
第五十一條第五款、第三十八條第一項第二款，刑法施行法第一
條之一，中華民國九十六年罪犯減刑條例第二條第一項第三款、
第七條、第十一條，判決如主文。
本案經檢察官洪松標到庭執行職務。
中    華    民    國    99    年    11    月    9     日
                  刑事第十庭    法  官  楊 志 雄
以上正本證明與原本無異。
如不服本判決應於收受判決後10日內向本院提出上訴書狀，並
應敘述具體理由。其未敘述上訴理由者，應於上訴期間屆滿後
20日內向本院補提理由書（均須按他造當事人之人數附繕本）
「切勿逕送上級法院」。
                                書記官  陳 春 銘
中    華    民    國    99    年    11    月    9     日
附錄本案論罪科刑法條全文：
刑法第321條第1項
犯竊盜罪而有左列情形之一者，處 6 月以上、 5 年以下有期徒
刑：
一、於夜間侵入住宅或有人居住之建築物、船艦或隱匿其內而犯
    之者。
二、毀越門扇、牆垣或其他安全設備而犯之者。
三、攜帶兇器而犯之者。
四、結夥三人以上而犯之者。
五、乘火災、水災或其他災害之際而犯之者。
六、在車站或埠頭而犯之者。
刑法第346條第1項
意圖為自己或第三人不法之所有，以恐嚇使人將本人或第三人之
物交付者，處 6 月以上 5 年以下有期徒刑，得併科 1 千元以
下罰金。
附表一(一)（臺灣板橋地方法院檢察署96年度偵字第12408 號、第
16096 號、第20178 號、第20179 號、第22532 號起訴書部分；
即被告Ｈ○○恐嚇取財犯行）：
┌──┬────┬─────┬────────┬────┬───────┐
│編號│被 害 人│匯款時間  │匯  款  地  點  │匯款金額│主文          │
│    │        │          │                │（新臺幣│              │
│    │        │          │                │）      │              │
├──┼────┼─────┼────────┼────┼───────┤
│一  │黃○○  │96年1月26 │嘉義市○區○○路│5050元  │Ｈ○○共同意圖│
│    │        │日14時許  │附近之彰化銀行  │        │為自己不法之所│
│    │        │          │                │        │有，以恐嚇使人│
│    │        │          │                │        │將本人之物交付│
│    │        │          │                │        │，累犯，處有期│
│    │        │          │                │        │徒刑柒月；減為│
│    │        │          │                │        │有期徒刑參月拾│
│    │        │          │                │        │伍日。        │
├──┼────┼─────┼────────┼────┼───────┤
│二  │丑○○  │96年1月25 │嘉義縣新港鄉農會│5050元  │Ｈ○○共同意圖│
│    │        │          │                │        │為自己不法之所│
│    │        │          │                │        │有，以恐嚇使人│
│    │        │          │                │        │將本人之物交付│
│    │        │          │                │        │，累犯，處有期│
│    │        │          │                │        │徒刑柒月；減為│
│    │        │          │                │        │有期徒刑參月拾│
│    │        │          │                │        │伍日。        │
├──┼────┼─────┼────────┼────┼───────┤
│三  │Ｂ○○  │96年1月25 │臺南縣佳里鎮農會│7000元  │Ｈ○○共同意圖│
│    │        │日15時30分│佳興分部        │        │為自己不法之所│
│    │        │          │                │        │有，以恐嚇使人│
│    │        │          │                │        │將本人之物交付│
│    │        │          │                │        │，累犯，處有期│
│    │        │          │                │        │徒刑柒月；減為│
│    │        │          │                │        │有期徒刑參月拾│
│    │        │          │                │        │伍日。        │
├──┼────┼─────┼────────┼────┼───────┤
│四  │Ｓ○○  │96年1月25 │臺南縣仁德鄉仁義│5050元  │Ｈ○○共同意圖│
│    │        │日14時許  │三街京城銀行仁德│        │為自己不法之所│
│    │        │          │分行            │        │有，以恐嚇使人│
│    │        │          │                │        │將本人之物交付│
│    │        │          │                │        │，累犯，處有期│
│    │        │          │                │        │徒刑柒月；減為│
│    │        │          │                │        │有期徒刑參月拾│
│    │        │          │                │        │伍日。        │
├──┼────┼─────┼────────┼────┼───────┤
│五  │Ａ○○  │96年1月26 │高雄市楠梓區興盛│2560元  │Ｈ○○共同意圖│
│    │        │日13時35分│街大社郵局（匯款│        │為自己不法之所│
│    │        │許        │人高美鈴）      │        │有，以恐嚇使人│
│    │        │          │                │        │將本人之物交付│
│    │        │          │                │        │，累犯，處有期│
│    │        │          │                │        │徒刑柒月；減為│
│    │        │          │                │        │有期徒刑參月拾│
│    │        │          │                │        │伍日。        │
├──┼────┼─────┼────────┼────┼───────┤
│六  │亥○○○│96年1月26 │高雄市小港區玉山│5050元  │Ｈ○○共同意圖│
│    │        │日14時許  │銀行林園分行    │        │為自己不法之所│
│    │        │          │                │        │有，以恐嚇使人│
│    │        │          │                │        │將本人之物交付│
│    │        │          │                │        │，累犯，處有期│
│    │        │          │                │        │徒刑柒月；減為│
│    │        │          │                │        │有期徒刑參月拾│
│    │        │          │                │        │伍日。        │
├──┼────┼─────┼────────┼────┼───────┤
│七  │Ｏ○○  │96年1月25 │高雄縣美濃鎮農會│5050元  │Ｈ○○共同意圖│
│    │        │日14時許  │中壇分會        │        │為自己不法之所│
│    │        │          │                │        │有，以恐嚇使人│
│    │        │          │                │        │將本人之物交付│
│    │        │          │                │        │，累犯，處有期│
│    │        │          │                │        │徒刑柒月；減為│
│    │        │          │                │        │有期徒刑參月拾│
│    │        │          │                │        │伍日。        │
├──┼────┼─────┼────────┼────┼───────┤
│八  │壬○○  │96年1月26 │高雄縣美濃鎮陽信│8000元  │Ｈ○○共同意圖│
│    │        │日14時許  │銀行美濃分行    │        │為自己不法之所│
│    │        │          │                │        │有，以恐嚇使人│
│    │        │          │                │        │將本人之物交付│
│    │        │          │                │        │，累犯，處有期│
│    │        │          │                │        │徒刑柒月；減為│
│    │        │          │                │        │有期徒刑參月拾│
│    │        │          │                │        │伍日。        │
├──┼────┼─────┼────────┼────┼───────┤
│九  │Ｎ○○  │96年1月26 │高雄縣杉林鄉農會│4500元  │Ｈ○○共同意圖│
│    │        │日14時許  │                │        │為自己不法之所│
│    │        │          │                │        │有，以恐嚇使人│
│    │        │          │                │        │將本人之物交付│
│    │        │          │                │        │，累犯，處有期│
│    │        │          │                │        │徒刑柒月；減為│
│    │        │          │                │        │有期徒刑參月拾│
│    │        │          │                │        │伍日。        │
├──┼────┼─────┼────────┼────┼───────┤
│十  │丁○○  │96年1月25 │屏東縣長治鄉合作│7510元  │Ｈ○○共同意圖│
│    │        │日14時許  │金庫銀行屏南分行│        │為自己不法之所│
│    │        │          │                │        │有，以恐嚇使人│
│    │        │          │                │        │將本人之物交付│
│    │        │          │                │        │，累犯，處有期│
│    │        │          │                │        │徒刑柒月；減為│
│    │        │          │                │        │有期徒刑參月拾│
│    │        │          │                │        │伍日。        │
├──┼────┼─────┼────────┼────┼───────┤
│十一│Ｄ○○  │96年1月26 │屏東縣長治鄉彰化│4000元  │Ｈ○○共同意圖│
│    │        │日14時許  │銀行屏東分行    │        │為自己不法之所│
│    │        │          │                │        │有，以恐嚇使人│
│    │        │          │                │        │將本人之物交付│
│    │        │          │                │        │，累犯，處有期│
│    │        │          │                │        │徒刑柒月；減為│
│    │        │          │                │        │有期徒刑參月拾│
│    │        │          │                │        │伍日。        │
├──┼────┼─────┼────────┼────┼───────┤
│十二│Ｃ○○  │96年1月26 │屏東縣內埔鄉華南│2530元  │Ｈ○○共同意圖│
│    │        │日13時許  │銀行內埔分行    │        │為自己不法之所│
│    │        │          │                │        │有，以恐嚇使人│
│    │        │          │                │        │將本人之物交付│
│    │        │          │                │        │，累犯，處有期│
│    │        │          │                │        │徒刑柒月；減為│
│    │        │          │                │        │有期徒刑參月拾│
│    │        │          │                │        │伍日。        │
├──┼────┼─────┼────────┼────┼───────┤
│十三│Ｅ○○  │96年1月26 │屏東縣內埔鄉內埔│6100元  │Ｈ○○共同意圖│
│    │        │日13時許  │郵局            │        │為自己不法之所│
│    │        │          │                │        │有，以恐嚇使人│
│    │        │          │                │        │將本人之物交付│
│    │        │          │                │        │，累犯，處有期│
│    │        │          │                │        │徒刑柒月；減為│
│    │        │          │                │        │有期徒刑參月拾│
│    │        │          │                │        │伍日。        │
├──┼────┼─────┼────────┼────┼───────┤
│十四│Ｊ○○  │96年1月25 │屏東縣里港鄉里港│9000元  │Ｈ○○共同意圖│
│    │        │日14時13分│郵局三和分部    │        │為自己不法之所│
│    │        │          │                │        │有，以恐嚇使人│
│    │        │          │                │        │將本人之物交付│
│    │        │          │                │        │，累犯，處有期│
│    │        │          │                │        │徒刑柒月；減為│
│    │        │          │                │        │有期徒刑參月拾│
│    │        │          │                │        │伍日。        │
├──┼────┼─────┼────────┼────┼───────┤
│十五│子○○  │96年1月25 │臺南縣鹽水鄉鹽水│5050元  │Ｈ○○共同意圖│
│    │        │日13時50分│郵局            │        │為自己不法之所│
│    │        │          │                │        │有，以恐嚇使人│
│    │        │          │                │        │將本人之物交付│
│    │        │          │                │        │，累犯，處有期│
│    │        │          │                │        │徒刑柒月；減為│
│    │        │          │                │        │有期徒刑參月拾│
│    │        │          │                │        │伍日。        │
├──┼────┼─────┼────────┼────┼───────┤
│十六│Ｉ○○  │96年1月26 │屏東縣高樹鄉高樹│5080元  │Ｈ○○共同意圖│
│    │        │日13時20分│郵局            │        │為自己不法之所│
│    │        │          │                │        │有，以恐嚇使人│
│    │        │          │                │        │將本人之物交付│
│    │        │          │                │        │，累犯，處有期│
│    │        │          │                │        │徒刑柒月；減為│
│    │        │          │                │        │有期徒刑參月拾│
│    │        │          │                │        │伍日。        │
└──┴────┴─────┴────────┴────┴───────┘
附表一(二)（臺灣板橋地方法院檢察署96年度偵字第12408 號、第
16096 號、第20178 號、第20179 號、第22532 號起訴書部分；
即被告Ｈ○○加重竊盜、恐嚇取財等犯行）：
┌──┬───┬─────────┬────────┬───────┐
│編號│被害人│竊盜時間        │賽鴿訓練地點  │主文          │
│    │（住處│匯款時間        │竊盜地點      │              │
│    │地點）│匯款金額（新臺幣│被竊鴿子數量  │              │
│    │      │  ）              │參與之共同正犯│              │
│    │      │匯款帳戶        │                │              │
├──┼───┼─────────┼────────┼───────┤
│一  │宙○○│96年4 月20日上午│臺南縣將軍鄉附│Ｈ○○結夥三人│
│    │（雲林│96年4 月20日12時│  近漁港        │以上攜帶兇器竊│
│    │縣斗六│  58分            │嘉義縣義竹鄉八│盜，累犯，處有│
│    │市）  │4000元          │  掌溪河床      │期徒刑捌月，減│
│    │      │蕭鳳珠前開龜山民│賽鴿二隻      │為有期徒刑肆月│
│    │      │  安街郵局帳戶    │林憲榮、Ｈ○○│，附表二編號1 │
│    │      │                  │、王成源        │至4、6至12之物│
│    │      │                  │                │沒收。又共同意│
│    │      │                  │                │圖為自己不法之│
│    │      │                  │                │所有，以恐嚇使│
│    │      │                  │                │人將本人之物交│
│    │      │                  │                │付，累犯，處有│
│    │      │                  │                │期徒刑捌月，減│
│    │      │                  │                │為有期徒刑肆月│
│    │      │                  │                │，附表二編號5 │
│    │      │                  │                │之物沒收。    │
├──┼───┼─────────┼────────┼───────┤
│二  │癸○○│96年5 月7 日上午│高雄市旗津地區│Ｈ○○結夥三人│
│    │（雲林│                  │                │以上攜帶兇器竊│
│    │縣土庫│96年5 月7 日14時│嘉義縣義竹鄉八│盜，累犯，處有│
│    │鎮）  │  52分            │  掌溪河床      │期徒刑捌月，附│
│    │      │2036元          │賽鴿二隻      │表二編號1 至4 │
│    │      │匯款帳戶同上    │林憲榮、Ｈ○○│、6 至12之物沒│
│    │      │                  │、王成源        │收；又共同意圖│
│    │      │                  │                │為自己不法之所│
│    │      │                  │                │有，以恐嚇使人│
│    │      │                  │                │將本人之物交付│
│    │      │                  │                │，累犯，處有期│
│    │      │                  │                │徒刑柒月，附表│
│    │      │                  │                │二編號5 之物沒│
│    │      │                  │                │收。          │
├──┼───┼─────────┼────────┼───────┤
│三  │庚○○│96年4 月30日上午│雲林縣土庫鄉地│Ｈ○○結夥三人│
│    │（雲林│                  │區              │以上攜帶兇器竊│
│    │縣土庫│96年4 月30日8 時│                │盜，累犯，處有│
│    │鎮）  │  11分            │嘉義縣義竹鄉八│期徒刑柒月，附│
│    │      │2100元          │  掌溪河床      │表1 至4 、6 至│
│    │      │匯款帳戶同上    │賽鴿一隻      │12之物沒收；又│
│    │      │                  │林憲榮、Ｈ○○│共同為自己不法│
│    │      │                  │、王成源        │之所有，以恐嚇│
│    │      │                  │                │使人將本人之物│
│    │      │                  │                │交付，累犯，處│
│    │      │                  │                │有期徒刑柒月，│
│    │      │                  │                │附表二編號5 之│
│    │      │                  │                │物沒收。      │
├──┼───┼─────────┼────────┼───────┤
│四  │Ｆ○○│96年4 月28日上午│高雄市旗津地區│Ｈ○○結夥三人│
│    │（雲林│96年4 月28日12時│                │以上攜帶兇器竊│
│    │縣虎尾│  58分            │嘉義縣義竹鄉八│盜，累犯，處有│
│    │鎮）  │2510元          │  掌溪河床      │期徒刑柒月，附│
│    │      │匯款帳戶同上    │賽鴿一隻      │表二編號1 至4 │
│    │      │                  │林憲榮、Ｈ○○│、6 至12之物沒│
│    │      │                  │、王成源        │收；又共同意圖│
│    │      │                  │                │為自己不法之所│
│    │      │                  │                │有，以恐嚇使人│
│    │      │                  │                │將本人之物交付│
│    │      │                  │                │，累犯，處有期│
│    │      │                  │                │徒刑柒月，附表│
│    │      │                  │                │二編號5 之物沒│
│    │      │                  │                │收。          │
├──┼───┼─────────┼────────┼───────┤
│五  │Ｇ○○│96年4 月27日上午│高雄市旗津地區│Ｈ○○結夥三人│
│    │（雲林│                  │                │以上攜帶兇器竊│
│    │縣北港│96年4 月27日12時│嘉義縣義竹鄉八│盜，累犯，處有│
│    │鎮）  │  38分            │  掌溪河床      │期徒刑捌月，附│
│    │      │5000元          │賽鴿二隻      │表二編號1 至4 │
│    │      │匯款帳戶同上    │林憲榮、Ｈ○○│、6 至12之物沒│
│    │      │                  │、王成源        │收；又共同意圖│
│    │      │                  │                │為自己不法之所│
│    │      │                  │                │有，以恐嚇使人│
│    │      │                  │                │將本人之物交付│
│    │      │                  │                │，累犯，處有期│
│    │      │                  │                │徒刑捌月，附表│
│    │      │                  │                │二編號5 之物沒│
│    │      │                  │                │收。          │
├──┼───┼─────────┼────────┼───────┤
│六  │Ｐ○○│96年4 月28日上午│高雄市旗津地區│Ｈ○○結夥三人│
│    │（雲林│                  │                │以上攜帶兇器竊│
│    │縣北港│96年4 月28日11時│嘉義縣義竹鄉八│盜，累犯，處有│
│    │鎮）  │  35分            │  掌溪河床      │期徒刑柒月，附│
│    │      │2025元          │賽鴿一隻      │表二編號1 至4 │
│    │      │匯款帳戶同上    │林憲榮、Ｈ○○│、6 至12之物沒│
│    │      │                  │、王成源        │收；又共同意圖│
│    │      │                  │                │為自己不法之所│
│    │      │                  │                │有，以恐嚇使人│
│    │      │                  │                │將本人之物交付│
│    │      │                  │                │，累犯，處有期│
│    │      │                  │                │徒刑柒月，附表│
│    │      │                  │                │二編號5 之物沒│
│    │      │                  │                │收。          │
├──┼───┼─────────┼────────┼───────┤
│七  │丙○○│96年4 月28日上午│高雄市旗津地區│Ｈ○○結夥三人│
│    │（嘉義│96年4 月28日11時│                │以上攜帶兇器竊│
│    │縣新港│  35分            │嘉義縣義竹鄉八│盜，累犯，處有│
│    │鄉）  │2530元          │  掌溪河床      │期徒刑柒月，附│
│    │      │匯款帳戶同上    │賽鴿一隻      │表二編號1 至4 │
│    │      │                  │林憲榮、Ｈ○○│、6 至12之物沒│
│    │      │                  │、王成源        │收；又共同意圖│
│    │      │                  │                │為自己不法之所│
│    │      │                  │                │有，以恐嚇使人│
│    │      │                  │                │將本人之物交付│
│    │      │                  │                │，累犯，處有期│
│    │      │                  │                │徒刑柒月，附表│
│    │      │                  │                │二編號5 之物沒│
│    │      │                  │                │收。          │
├──┼───┼─────────┼────────┼───────┤
│八  │戊○○│96年4 月26日上午│高雄市旗津地區│Ｈ○○結夥三人│
│    │（雲林│                  │                │以上攜帶兇器竊│
│    │縣北港│96年4 月26日10時│嘉義縣義竹鄉八│盜，累犯，處有│
│    │鎮）  │  50分            │  掌溪河床      │期徒刑捌月，附│
│    │      │5000元          │賽鴿二隻      │表二編號1 至4 │
│    │      │匯款帳戶同上    │林憲榮、Ｈ○○│、6 至12之物沒│
│    │      │                  │、王成源        │收；又共同意圖│
│    │      │                  │                │為自己不法之所│
│    │      │                  │                │有，以恐嚇使人│
│    │      │                  │                │將本人之物交付│
│    │      │                  │                │，累犯，處有期│
│    │      │                  │                │徒刑捌月，附表│
│    │      │                  │                │二編號5 之物沒│
│    │      │                  │                │收。          │
├──┼───┼─────────┼────────┼───────┤
│九  │辛○○│96年4 月30日上午│高雄市旗津地區│Ｈ○○共同結夥│
│    │（雲林│                  │                │三人以上攜帶兇│
│    │縣口湖│96年4 月30日13時│嘉義縣義竹鄉八│器竊盜，累犯，│
│    │鄉）  │  20分            │  掌溪河床      │處有期徒刑柒月│
│    │      │1000元          │賽鴿一隻      │，附表二編號1 │
│    │      │匯款帳戶同上    │林憲榮、Ｈ○○│至4 、6 至12之│
│    │      │                  │、王成源        │物沒收；又共同│
│    │      │                  │                │意圖為自己不法│
│    │      │                  │                │之所有，以恐嚇│
│    │      │                  │                │使人將本人之物│
│    │      │                  │                │交付，累犯，處│
│    │      │                  │                │有期徒刑柒月，│
│    │      │                  │                │附表二編號5 之│
│    │      │                  │                │物沒收。      │
├──┼───┼─────────┼────────┼───────┤
│十  │地○○│96年4 月26日上午│南部沿海地區  │Ｈ○○結夥三人│
│    │（雲林│96年4 月26日11時│                │以上攜帶兇器竊│
│    │縣麥寮│  20分            │嘉義縣義竹鄉八│盜，累犯，處有│
│    │鄉）  │2500元          │  掌溪河床      │期徒刑柒月，附│
│    │      │匯款帳戶同上    │賽鴿一隻      │表二編號1 至4 │
│    │      │                  │林憲榮、Ｈ○○│、6 至12之物沒│
│    │      │                  │、王成源        │收；又共同意圖│
│    │      │                  │                │為自己不法之所│
│    │      │                  │                │有，以恐嚇使人│
│    │      │                  │                │將本人之物交付│
│    │      │                  │                │，累犯，處有期│
│    │      │                  │                │徒刑柒月，附表│
│    │      │                  │                │二編號5 之物沒│
│    │      │                  │                │收。          │
├──┼───┼─────────┼────────┼───────┤
│十一│戌○○│96年4 月28日上午│南部沿海地區  │Ｈ○○結夥三人│
│    │（雲林│                  │                │以上攜帶兇器竊│
│    │縣西螺│96年4 月28日11時│嘉義縣義竹鄉八│盜，累犯，處有│
│    │鎮）  │  50分            │  掌溪河床      │期徒刑柒月，附│
│    │      │2230元          │賽鴿一隻      │表二編號1 至4 │
│    │      │匯款帳戶同上    │林憲榮、Ｈ○○│、6 至12之物沒│
│    │      │                  │、王成源        │收；又共同意圖│
│    │      │                  │                │為自己不法之所│
│    │      │                  │                │有，以恐嚇使人│
│    │      │                  │                │將本人之物交付│
│    │      │                  │                │，累犯，處有期│
│    │      │                  │                │徒刑柒月，附表│
│    │      │                  │                │二編號5 之物沒│
│    │      │                  │                │收。          │
└──┴─────────────┴────────┴───────┘
附表一(三)（臺灣板橋地方法院檢察署96年度偵字第14170號、第
15204 號追加起訴書部分；即被告Ｈ○○加重竊盜、恐嚇取財等
犯行）：
┌──┬───┬─────────┬────────┬───────┐
│編號│被害人│竊盜時間        │賽鴿訓練處    │主文          │
│    │（住處│匯款時間        │竊盜地點      │              │
│    │地點）│匯款金額（新臺幣│被竊鴿子數量  │              │
│    │      │  ）              │參與之共同正犯│              │
│    │      │匯款帳戶        │                │              │
├──┼───┼─────────┼────────┼───────┤
│一  │Ｌ○○│96年4 月13日至同│臺北縣八里鄉山│Ｈ○○結夥三人│
│    │（臺北│  月21日間        │  區            │以上攜帶兇器竊│
│    │縣板橋│96年4 月21日    │臺北縣三芝鄉山│盜，累犯，處有│
│    │市）  │                  │  區            │期徒刑玖月，減│
│    │      │15000元         │賽鴿六隻      │為有期徒刑肆月│
│    │      │張佳冠前開土城郵│林憲榮、Ｈ○○│拾伍日，附表二│
│    │      │  局帳戶          │、王成源、張旨龍│編號1 至4 、6 │
│    │      │                  │                │至14之物沒收。│
│    │      │                  │                │又共同意圖為自│
│    │      │                  │                │己不法之所有，│
│    │      │                  │                │以恐嚇使人將本│
│    │      │                  │                │人之物交付，累│
│    │      │                  │                │犯，處有期徒刑│
│    │      │                  │                │玖月，減為有期│
│    │      │                  │                │徒刑肆月拾伍日│
│    │      │                  │                │，附表二編號5 │
│    │      │                  │                │之物沒收。    │
├──┼───┼─────────┼────────┼───────┤
│二  │辰○○│96年5 月22日上午│屏東縣東港地區│Ｈ○○結夥三人│
│    │（臺南│  某時            │                │以上攜帶兇器竊│
│    │市安南│96年5 月22日12時│嘉義縣義竹鄉八│盜，累犯，處有│
│    │區）  │  40分            │  掌溪河床      │期徒刑柒月，附│
│    │      │2519元          │賽鴿一隻      │表二編號1 至4 │
│    │      │蕭鳳珠前開龜山民│林憲榮、Ｈ○○│、6 至12之物沒│
│    │      │  安街郵局帳戶    │、王成源        │收；又共同意圖│
│    │      │                  │                │為自己不法之所│
│    │      │                  │                │有，以恐嚇使人│
│    │      │                  │                │將本人之物交付│
│    │      │                  │                │，累犯，處有期│
│    │      │                  │                │徒刑柒月，附表│
│    │      │                  │                │二編號5 之物沒│
│    │      │                  │                │收。          │
├──┼───┼─────────┼────────┼───────┤
│三  │宇○○│96年5 月22日上午│屏東縣東港地區│Ｈ○○結夥三人│
│    │（臺南│  某時            │  海域          │以上攜帶兇器竊│
│    │縣佳里│96年5 月22日12時│嘉義縣義竹鄉八│盜，累犯，處有│
│    │鎮）  │  34分            │  掌溪河床      │期徒刑捌月，附│
│    │      │5021元          │賽鴿二隻      │表二編號1 至4 │
│    │      │匯款帳戶同上    │林憲榮、Ｈ○○│、6 至12之物沒│
│    │      │                  │、王成源        │收；又共同意圖│
│    │      │                  │                │為自己不法之所│
│    │      │                  │                │有，以恐嚇使人│
│    │      │                  │                │將本人之物交付│
│    │      │                  │                │，累犯，處有期│
│    │      │                  │                │徒刑捌月，附表│
│    │      │                  │                │二編號5 之物沒│
│    │      │                  │                │收。          │
├──┼───┼─────────┼────────┼───────┤
│四  │Ｕ○○│96年5 月22日上午│屏東縣東港地區│Ｈ○○結夥三人│
│    │（高雄│96年5月22日13 時│                │以上攜帶兇器竊│
│    │縣路竹│2522元          │嘉義縣義竹鄉八│盜，累犯，處有│
│    │鄉）  │匯款帳戶同上    │  掌溪河床      │期徒刑柒月，附│
│    │      │                  │賽鴿一隻      │表二編號1 至4 │
│    │      │                  │林憲榮、Ｈ○○│、6 至12之物沒│
│    │      │                  │、王成源        │收；又共同意圖│
│    │      │                  │                │為自己不法之所│
│    │      │                  │                │有，以恐嚇使人│
│    │      │                  │                │將本人之物交付│
│    │      │                  │                │，累犯，處有期│
│    │      │                  │                │徒刑柒月，附表│
│    │      │                  │                │二編號5 之物沒│
│    │      │                  │                │收。          │
├──┼───┼─────────┼────────┼───────┤
│五  │玄○○│96年5 月22日凌晨│屏東縣東港地區│Ｈ○○結夥三人│
│    │（臺南│  某時            │  海域          │以上攜帶兇器竊│
│    │縣學甲│96年5 月22日14時│嘉義縣義竹鄉八│盜，累犯，處有│
│    │鎮）  │2038            │  掌溪河床      │期徒刑柒月，附│
│    │      │匯款帳戶同上    │賽鴿一隻      │表二編號1 至4 │
│    │      │                  │林憲榮、Ｈ○○│、6 至12之物沒│
│    │      │                  │、王成源        │收；又共同意圖│
│    │      │                  │                │為自己不法之所│
│    │      │                  │                │有，以恐嚇使人│
│    │      │                  │                │將本人之物交付│
│    │      │                  │                │，累犯，處有期│
│    │      │                  │                │徒刑柒月，附表│
│    │      │                  │                │二編號5 之物沒│
│    │      │                  │                │收。          │
├──┼───┼─────────┼────────┼───────┤
│六  │申○○│96年5 月22日上午│雲林縣台西鄉七│Ｈ○○結夥三人│
│    │（臺南│  某時            │八號東西向快速道│以上攜帶兇器竊│
│    │縣永康│96年5 月22日13時│路              │盜，累犯，處有│
│    │市）  │                  │                │期徒玖月，附表│
│    │      │10000元         │嘉義縣義竹鄉八│二編號1 至4 、│
│    │      │匯款帳戶同上    │  掌溪河床      │6 至12之物沒收│
│    │      │                  │賽鴿四隻      │；又共同意圖為│
│    │      │                  │林憲榮、Ｈ○○│自己不法之所有│
│    │      │                  │、王成源        │，以恐嚇使人將│
│    │      │                  │                │本人之物交付，│
│    │      │                  │                │累犯，處有期徒│
│    │      │                  │                │刑玖月，附表二│
│    │      │                  │                │編號5 之物沒收│
│    │      │                  │                │。            │
├──┼───┼─────────┼────────┼───────┤
│七  │未○○│96年5 月22日上午│雲林縣台西鄉七│Ｈ○○結夥三人│
│    │（臺南│96年5月22日13 時│八號東西向快速道│以上攜帶兇器竊│
│    │縣永康│                  │路              │盜，累犯，處有│
│    │市）  │5037元          │                │期徒刑柒月，附│
│    │      │匯款帳戶同上    │嘉義縣義竹鄉八│表二編號1 至4 │
│    │      │                  │  掌溪河床      │、6 至12之物沒│
│    │      │                  │賽鴿一隻      │收；又共同意圖│
│    │      │                  │林憲榮、Ｈ○○│為自己不法之所│
│    │      │                  │、王成源        │有，以恐嚇使人│
│    │      │                  │                │將本人之物交付│
│    │      │                  │                │，累犯，處有期│
│    │      │                  │                │徒刑捌月，附表│
│    │      │                  │                │二編號5 之物沒│
│    │      │                  │                │收。          │
├──┼───┼─────────┼────────┼───────┤
│八  │Ｋ○○│96年5 月22日上午│嘉義東石地區  │Ｈ○○結夥三人│
│    │（臺南│                  │                │以上攜帶兇器竊│
│    │縣歸仁│96年5 月22日13時│嘉義縣義竹鄉八│盜，累犯，處有│
│    │鄉）  │                  │  掌溪河床      │期徒刑柒月，附│
│    │      │2536元          │賽鴿一隻      │表二編號1 至4 │
│    │      │匯款帳戶同上    │林憲榮、Ｈ○○│、6 至12之物沒│
│    │      │                  │、王成源        │收；又共同意圖│
│    │      │                  │                │為自己不法之所│
│    │      │                  │                │有，以恐嚇使人│
│    │      │                  │                │將本人之物交付│
│    │      │                  │                │，累犯，處有期│
│    │      │                  │                │徒刑柒月，附表│
│    │      │                  │                │二編號5 之物沒│
│    │      │                  │                │收。          │
├──┼───┼─────────┼────────┼───────┤
│九  │己○○│96年5 月23日上午│雲林縣台西鄉五│Ｈ○○結夥三人│
│    │（臺南│                  │條港            │以上攜帶兇器竊│
│    │市安南│96年5 月23日15時│                │盜，累犯，處有│
│    │區）  │  17分            │嘉義縣義竹鄉八│期徒刑玖月，附│
│    │      │9050元          │  掌溪河床      │表二編號1 至4 │
│    │      │匯款帳戶同上    │賽鴿三隻      │、6 至12之物沒│
│    │      │                  │林憲榮、Ｈ○○│收；又共同意圖│
│    │      │                  │、王成源        │為自己不法之所│
│    │      │                  │                │有，以恐嚇使人│
│    │      │                  │                │將本人之物交付│
│    │      │                  │                │，累犯，處有期│
│    │      │                  │                │徒刑玖月，附表│
│    │      │                  │                │二編號5 之物沒│
│    │      │                  │                │收。          │
├──┼───┼─────────┼────────┼───────┤
│十  │Ｑ○○│96年5 月23日上午│屏東縣東港地區│Ｈ○○結夥三人│
│    │（臺南│96年5 月23日13時│  外海八十公里處│以上攜帶兇器竊│
│    │市安南│  30分            │                │盜，累犯，處有│
│    │區）  │2515元          │嘉義縣義竹鄉八│期徒刑柒月，附│
│    │      │林東和上開第一商│  掌溪河床      │表二編號1 至4 │
│    │      │業銀行虎尾分行帳戶│賽鴿一隻      │、6 至12之物沒│
│    │      │                  │林憲榮、Ｈ○○│收；又共同意圖│
│    │      │                  │、王成源        │為自己不法之所│
│    │      │                  │                │有，以恐嚇使人│
│    │      │                  │                │將本人之物交付│
│    │      │                  │                │，累犯，處有期│
│    │      │                  │                │徒刑柒月，附表│
│    │      │                  │                │二編號5 之物沒│
│    │      │                  │                │收。          │
├──┼───┼─────────┼────────┼───────┤
│十一│Ｔ○○│96年5 月23日上午│屏東縣東港地區│Ｈ○○結夥三人│
│    │（臺南│                  │  外海          │以上攜帶兇器竊│
│    │市）  │96年5 月23日13時│嘉義縣義竹鄉八│盜，累犯，處有│
│    │      │  30分            │  掌溪河床      │期徒刑柒月，附│
│    │      │3017元          │賽鴿一隻      │表二編號1 至4 │
│    │      │匯款帳戶同上    │林憲榮、Ｈ○○│、6 至12之物沒│
│    │      │                  │、王成源        │收；又共同意圖│
│    │      │                  │                │為自己不法之所│
│    │      │                  │                │有，以恐嚇使人│
│    │      │                  │                │將本人之物交付│
│    │      │                  │                │，累犯，處有期│
│    │      │                  │                │徒刑柒月，附表│
│    │      │                  │                │二編號5 之物沒│
│    │      │                  │                │收。          │
├──┼───┼─────────┼────────┼───────┤
│十二│酉○○│96年5 月23日下午│雲林縣口湖鄉金│Ｈ○○結夥三人│
│    │（高雄│                  │  湖地區        │以上攜帶兇器竊│
│    │縣湖內│96年5 月23日14時│嘉義縣義竹鄉八│盜，累犯，處有│
│    │鄉）  │6019元          │  掌溪河床      │期徒刑捌月，附│
│    │      │匯款帳戶同上    │                │表二編號1 至4 │
│    │      │                  │賽鴿二隻      │、6 至12之物沒│
│    │      │                  │林憲榮、Ｈ○○│收；又共同意圖│
│    │      │                  │、王成源        │為自己不法之所│
│    │      │                  │                │有，以恐嚇使人│
│    │      │                  │                │將本人之物交付│
│    │      │                  │                │，累犯，處有期│
│    │      │                  │                │徒刑捌月，附表│
│    │      │                  │                │二編號5 之物沒│
│    │      │                  │                │收。          │
│    │      │                  │                │              │
├──┼───┼─────────┼────────┼───────┤
│十三│卯○○│96年5 月23日上午│屏東縣東港地區│Ｈ○○結夥三人│
│    │（臺南│  某時            │  海域          │以上攜帶兇器竊│
│    │縣麻豆│96年5 月23日13時│嘉義縣義竹鄉八│盜，累犯，處有│
│    │鎮）  │                  │  掌溪河床      │期徒刑柒月，附│
│    │      │3018元          │賽鴿一隻      │表二編號1 至4 │
│    │      │匯款帳戶同上    │林憲榮、Ｈ○○│、6 至12之物沒│
│    │      │                  │、王成源        │收；又共同意圖│
│    │      │                  │                │為自己不法之所│
│    │      │                  │                │有，以恐嚇使人│
│    │      │                  │                │將本人之物交付│
│    │      │                  │                │，累犯，處有期│
│    │      │                  │                │徒刑柒月，附表│
│    │      │                  │                │二編號5 之物沒│
│    │      │                  │                │收。          │
│    │      │                  │                │              │
├──┼───┼─────────┼────────┼───────┤
│十四│Ｍ○○│96年5 月23日上午│屏東縣東港地區│Ｈ○○結夥三人│
│    │（臺南│  某時            │                │以上攜帶兇器竊│
│    │市安南│96年5 月23日14時│嘉義縣義竹鄉八│盜，累犯，處有│
│    │區）  │                  │  掌溪河床      │期徒刑柒月，附│
│    │      │2522元          │賽鴿一隻      │表二編號1 至4 │
│    │      │匯款帳戶同上    │林憲榮、Ｈ○○│、6 至12之物沒│
│    │      │                  │、王成源        │收；又共同意圖│
│    │      │                  │                │為自己不法之所│
│    │      │                  │                │有，以恐嚇使人│
│    │      │                  │                │將本人之物交付│
│    │      │                  │                │，累犯，處有期│
│    │      │                  │                │徒刑柒月，附表│
│    │      │                  │                │二編號5 之物沒│
│    │      │                  │                │收。          │
│    │      │                  │                │              │
├──┼───┼─────────┼────────┼───────┤
│十五│天○○│96年5 月23日    │雲林縣口湖鄉金│Ｈ○○結夥三人│
│    │（臺南│96年5 月23日13時│ 湖地區         │以上攜帶兇器竊│
│    │縣仁德│5000元          │                │盜，累犯，處有│
│    │鄉）  │匯款帳戶同上    │嘉義縣義竹鄉八│期徒刑捌月，附│
│    │      │                  │  掌溪河床      │表二編號1 至4 │
│    │      │                  │賽鴿二隻      │、6 至12之物沒│
│    │      │                  │林憲榮、Ｈ○○│收；又共同意圖│
│    │      │                  │、王成源        │為自己不法之所│
│    │      │                  │                │有，以恐嚇使人│
│    │      │                  │                │將本人之物交付│
│    │      │                  │                │，累犯，處有期│
│    │      │                  │                │徒刑捌月，附表│
│    │      │                  │                │二編號5 之物沒│
│    │      │                  │                │收。          │
│    │      │                  │                │              │
├──┼───┼─────────┼────────┼───────┤
│十六│甲○○│96年5 月23日上午│雲林縣口湖鄉金│Ｈ○○結夥三人│
│    │（高雄│                  │  湖地區        │以上攜帶兇器竊│
│    │縣路竹│96年5 月23日13時│                │盜，累犯，處有│
│    │鄉）  │  45分            │嘉義縣義竹鄉八│期徒刑柒月，附│
│    │      │2530元          │  掌溪河床      │表二編號1 至4 │
│    │      │匯款帳戶同上    │賽鴿一隻      │、6 至12之物沒│
│    │      │                  │林憲榮、Ｈ○○│收；又共同意圖│
│    │      │                  │、王成源        │為自己不法之所│
│    │      │                  │                │有，以恐嚇使人│
│    │      │                  │                │將本人之物交付│
│    │      │                  │                │，累犯，處有期│
│    │      │                  │                │徒刑柒月，附表│
│    │      │                  │                │二編號5 之物沒│
│    │      │                  │                │收。          │
│    │      │                  │                │              │
├──┼───┼─────────┼────────┼───────┤
│十七│洪堅│96年5 月23日上午│雲林縣口湖鄉金│Ｈ○○結夥三人│
│    │（高雄│  某時            │  湖地區        │以上攜帶兇器竊│
│    │縣路竹│96年5 月23日14時│                │盜，累犯，處有│
│    │鄉）  │                  │嘉義縣義竹鄉八│期徒柒月，附表│
│    │      │2528元          │  掌溪河床      │二編號1 至4 、│
│    │      │匯款帳戶同上    │賽鴿一隻      │6 至12之物沒收│
│    │      │                  │林憲榮、Ｈ○○│；又共同意圖為│
│    │      │                  │、王成源        │自己不法之所有│
│    │      │                  │                │，以恐嚇使人將│
│    │      │                  │                │本人之物交付，│
│    │      │                  │                │累犯，處有期徒│
│    │      │                  │                │刑柒月，附表二│
│    │      │                  │                │編號5 之物沒收│
│    │      │                  │                │。            │
│    │      │                  │                │              │
├──┼───┼─────────┼────────┼───────┤
│十八│寅○○│96年5 月23日上午│雲林縣口湖鄉金│Ｈ○○結夥三人│
│    │（高雄│96年5 月23日14時│  湖地區        │以上攜帶兇器竊│
│    │縣湖內│                  │                │盜，累犯，處有│
│    │鄉）  │2026元          │嘉義縣義竹鄉八│期徒刑柒月，附│
│    │      │匯款帳戶同上    │  掌溪河床      │表二編號1 至4 │
│    │      │                  │賽鴿一隻      │、6 至12之物沒│
│    │      │                  │林憲榮、Ｈ○○│收；又共同意圖│
│    │      │                  │、王成源        │為自己不法之所│
│    │      │                  │                │有，以恐嚇使人│
│    │      │                  │                │將本人之物交付│
│    │      │                  │                │，累犯，處有期│
│    │      │                  │                │徒刑柒月，附表│
│    │      │                  │                │二編號5 之物沒│
│    │      │                  │                │收。          │
│    │      │                  │                │              │
├──┼───┼─────────┼────────┼───────┤
│十九│吳峻丞│96年5 月23日上午│雲林縣台西鄉五│Ｈ○○結夥三人│
│    │（臺南│                  │  條港          │以上攜帶兇器竊│
│    │市安南│96年5 月23日14時│                │盜，累犯，處有│
│    │區）  │  30分            │嘉義縣義竹鄉八│期徒刑玖月，附│
│    │      │18000元         │  掌溪河床      │表二編號1 至4 │
│    │      │匯款帳戶同上    │賽鴿六隻      │、6 至12之物沒│
│    │      │                  │林憲榮、Ｈ○○│收；又共同意圖│
│    │      │                  │、王成源        │為自己不法之所│
│    │      │                  │                │有，以恐嚇使人│
│    │      │                  │                │將本人之物交付│
│    │      │                  │                │，累犯，處有期│
│    │      │                  │                │徒刑玖月，附表│
│    │      │                  │                │二編號5 之物沒│
│    │      │                  │                │收。          │
│    │      │                  │                │              │
├──┼───┼─────────┼────────┼───────┤
│二十│乙○○│96年5 月24日上午│嘉義縣布袋港  │Ｈ○○結夥三人│
│    │（高雄│                  │                │以上攜帶兇器竊│
│    │縣梓官│96年5 月24日13時│嘉義縣義竹鄉八│盜，累犯，處有│
│    │鄉）  │  17分            │  掌溪河床      │期徒刑捌月，附│
│    │      │5016元          │賽鴿二隻      │表二編號1 至4 │
│    │      │許秀蓁上開郵局帳│林憲榮、Ｈ○○│、6 至12之物沒│
│    │      │  戶              │、王成源        │收；又共同意圖│
│    │      │                  │                │為自己不法之所│
│    │      │                  │                │有，以恐嚇使人│
│    │      │                  │                │將本人之物交付│
│    │      │                  │                │，累犯，處有期│
│    │      │                  │                │徒刑捌月，附表│
│    │      │                  │                │二編號5 之物沒│
│    │      │                  │                │收。          │
│    │      │                  │                │              │
├──┼───┼─────────┼────────┼───────┤
│二一│巳○○│96年5 月24日上午│嘉義縣布袋港  │Ｈ○○結夥三人│
│    │（高雄│96年5 月24日13時│嘉義縣義竹鄉八│以上攜帶兇器竊│
│    │縣岡山│  30分            │  掌溪河床      │盜，累犯，處有│
│    │鎮）  │3022元          │賽鴿一隻      │期徒刑柒月，附│
│    │      │匯款帳戶同上    │林憲榮、Ｈ○○│表二編號1 至4 │
│    │      │                  │、王成源        │、6 至12之物沒│
│    │      │                  │                │收；又共同意圖│
│    │      │                  │                │為自己不法之所│
│    │      │                  │                │有，以恐嚇使人│
│    │      │                  │                │將本人之物交付│
│    │      │                  │                │，累犯，處有期│
│    │      │                  │                │徒刑柒月，附表│
│    │      │                  │                │二編號5 之物沒│
│    │      │                  │                │收。          │
│    │      │                  │                │              │
├──┼───┼─────────┼────────┼───────┤
│二二│Ｒ○○│96年5 月24日上午│嘉義縣布袋港  │Ｈ○○結夥三人│
│    │（高雄│                  │    海          │以上攜帶兇器竊│
│    │縣路竹│96年5 月24日13時│嘉義縣義竹鄉八│盜，累犯，處有│
│    │鄉）  │  30分            │  掌溪河床      │期徒刑柒月，附│
│    │      │2523元          │賽鴿一隻      │表二編號1 至4 │
│    │      │匯款帳戶同上    │林憲榮、Ｈ○○│、6 至12之物沒│
│    │      │                  │、王成源        │收；又共同意圖│
│    │      │                  │                │為自己不法之所│
│    │      │                  │                │有，以恐嚇使人│
│    │      │                  │                │將本人之物交付│
│    │      │                  │                │，累犯，處有期│
│    │      │                  │                │徒刑柒月，附表│
│    │      │                  │                │二編號5 之物沒│
│    │      │                  │                │收。          │
├──┼───┼─────────┼────────┼───────┤
│二三│宇○○│96年5 月24日上午│屏東縣東港地區│Ｈ○○結夥三人│
│    │（臺南│                  │                │以上攜帶兇器竊│
│    │縣佳里│96年5 月24日13時│嘉義縣義竹鄉八│盜，累犯，處有│
│    │鎮）  │                  │  掌溪河床      │期徒刑玖月，附│
│    │      │9038元          │賽鴿四隻      │表二編號1 至4 │
│    │      │匯款帳戶同上    │林憲榮、Ｈ○○│、6 至12之物沒│
│    │      │                  │、王成源        │收；又共同意圖│
│    │      │                  │                │為自己不法之所│
│    │      │                  │                │有，以恐嚇使人│
│    │      │                  │                │將本人之物交付│
│    │      │                  │                │，累犯，處有期│
│    │      │                  │                │徒刑玖月，附表│
│    │      │                  │                │二編號5 之物沒│
│    │      │                  │                │收。          │
├──┼───┴─────────┼────────┼───────┤
│備註│                          │追加起訴書將上開│              │
│    │                          │賽鴿訓練地點誤認│              │
│    │                          │為竊盜地點，應予│              │
│    │                          │更正如上。      │              │
└──┴─────────────┴────────┴───────┘
附表二：沒收之物件
 ┌──┬─────┬───┬─────┬──────┐
 │編號│品名      │ 數量 │沒收之依據│備註        │
 ├──┼─────┼───┼─────┼──────┤
 │ 1  │鐮刀      │ 1支  │供竊盜犯罪│            │
 │    │          │      │所用之物  │            │
 ├──┼─────┼───┼─────┤            │
 │ 2  │老虎鉗    │ 1支  │同上      │            │
 ├──┼─────┼───┼─────┤            │
 │ 3  │塑膠鞋    │ 2雙  │同上      │            │
 ├──┼─────┼───┼─────┤            │
 │ 4  │望遠鏡    │ 1組  │同上      │            │
 ├──┼─────┼───┼─────┤            │
 │ 5  │公共電話  │ 1張  │供恐嚇取財│            │
 │    │ＩＣ卡    │      │犯罪所用之│            │
 │    │          │      │物        │            │
 ├──┼─────┼───┼─────┤            │
 │ 6  │手套      │ 1雙  │供竊盜犯罪│            │
 │    │          │      │所用之物  │            │
 │    │          │      │          │            │
 ├──┼─────┼───┼─────┤            │
 │ 7  │網子      │ 1件  │同上      │            │
 │    │          │      │          │            │
 ├──┼─────┼───┼─────┼──────┤
 │ 8  │袖套      │ 2雙  │供竊盜犯罪│            │
 │    │          │      │預備之物  │            │
 ├──┼─────┼───┼─────┤            │
 │ 9  │鉛塊      │ 7個  │同上      │            │
 ├──┼─────┼───┼─────┤            │
 │ 10 │彩帶      │ 1捲  │同上      │            │
 ├──┼─────┼───┼─────┤            │
 │ 11 │鴨舌帽    │ 2頂  │同上      │            │
 ├──┼─────┼───┼─────┤            │
 │ 12 │防滑鞋    │ 1雙  │同上      │            │
 ├──┼─────┼───┼─────┼──────┤
 │ 13 │網子      │ 3件  │供竊盜犯罪│            │
 │    │          │      │所用之物  │            │
 ├──┼─────┼───┼─────┤            │
 │ 14 │鐮刀      │ 1支  │同上      │            │
 └──┴─────┴───┴─────┴──────┘

司法院資訊處製作；財團法人民間司法改革基金會備份。
